# 发放的代金券可以抵扣未来账单欠款也可以抵扣历史账单欠款会计处理

提问人：kio_tao 时间：2021-05-19 10:31:00
求助陈版主：
公司发放代金券，使用方式是客户可以选择抵扣未来账单金额也可以选择抵扣以前年度账单欠款
在发放时 借：销售费用
贷：预计负债
在客户使用时，如果客户选择抵扣以前年度账单欠款
借：预计负债
贷：应收账款
这样处理是对的吗？

回答人：chenyiwei
基本可以这样处理，但要注意：
1 、如果代金券是作为销售奖励的一部分，则在确认相关负债时，对应应借记营业收入。
2 、若可能，可以合理估计客户使用该代金券的方式，根据两种方式的预计比例，将代金券用于抵扣未来账单的金额视作对未来收入的冲减，按照新收入准则下“客户额外购买选择权”的规定确认合同负债的应有余额，其余部分（预计抵减此前应收账款的金额）可确认为预计负债。

提问人：kio_tao 时间：2021-05-21 14:02:19
陈老师，麻烦再问下，您说的代金券作为销售奖励的一部分，对应冲减收入，我如何理解作为销售奖励的一部分这点？感谢

回答人：chenyiwei
以客户的购买或者累计购买金额达到预定比例为条件发放的代金券，属于“作为销售奖励的一部分”。